

Dario Wladimir Herrera Chávez

SOFTWARE DEVELOPER

Datos personales

1721280343

Quito

Ecuador

0987857214

daro.wla@hotmail.es

NACIONALIDAD

Ecuatoriana

PERMISO DE CONDUCIR

Licencia Tipo B

FECHA / LUGAR DE NACIMIENTO

14/06/1997

Quito

Links

https://dario-herrera.netlify.app

https://github.com/daros10

Competencias	
Flutter	
Dart	4
React	
Angular	v.
Python	
Node.js	

Angular

HTML & CSS

Git

JavaScript

Perfil profesional

Ingeniero en Sistemas Informáticos y de Computación con amplia experiencia como desarrollador Full Stack. Apasionado por crear soluciones tecnológicas integrales que combinan hardware y software. Poseo habilidades sólidas en desarrollo frontend y backend, con enfoque en la creación de aplicaciones escalables y de alto rendimiento.

Experiencia laboral

Senior Software Developer, Datafast, Quito

JULIO 2023 - PRESENTE

- Desarollo de microservicios con: Node, Typescript, Java, Spring, Quarkus.
- Generación de infraestructura como código usando Terraform.
- Desarrollo de aplicaciónes móviles para plataformas Android, con Kotlin y Jetpack Compose.
- Desarollo de aplicaciones móviles multiplataforma usando Flutter.
- Desarollo y cobertura de pruebas para desarollos front-end y back-end.
- Administración y publicación de aplicaciones Android en Google Play
- Integración continua de aplicaciones móviles con Bitrise
- Uso de diversos recursos de AWS: Lambda, Step Functions, Dynamo,
 Cloudwatch, CodeBuild, CodePipeline, S3, EC2, API Gateway, entro otros.
- Desarollo de software haciendo uso de métodologias ágiles.

Senior Software Developer, Kushki, Quito

SEPTIEMBRE 2020 - JULIO 2023

- Desarollo de Micro-Servicios con: TypeScript, Go, Python, Rxjs, AWS, Serverless
 Framework.
- Desarrollo de Micro-Frontends con React usando TypeScript, Single-spa Framework, MaterialUI y Redux como patrón y manejador de estado.
- Uso de servicios de AWS como: DynamoDB, SystemManager, API-Gateway, Lambda Functions, X-Ray, S3, etc.
- Desarollo de software haciendo uso de los principios SOLID.
- Desarollo de software haciendo uso de TDD.
- CI/CD, E2E.
- Desarollo de software haciendo uso de metodologías ágiles.

Member of Technical Staff, loet Inc, Quito

MAYO 2019 - ABRIL 2020

- Desarrollo de aplicaciones móviles nativas para Android y iOS con el framework de Google Flutter y el patron BLoC.
- Desarrollo de aplicaciones web con el framework Angular y el patron NgRX
- Consumo de datos con tecnologias REST y GraphQL
- Manejo de diferentes servicios de Firebase
- Desarrollo de pruebas unitarias.
- Manejo de Git y Github.
- Desarollo de software haciendo uso de metodologías ágiles.

Junior Software Developer, Casa Pazmiño S.A, Quito

FEBRERO 2019 - ABRIL 2019

- Generación de reportes con JasperReport.
- Análisis para el desarrollo de aplicativos web.

Java	
Kotlin	
Serverless	
Terraform	
AWS	
Idiomas	
Español	
Inglés	

- Diseño de base de datos para aplicativo web (MySQL, SQLServer, PostgreSQL).
- Desarrollo de aplicativos web (PHP, HTML5, JavaScript y Bootstrap).
- Soporte al cliente.
- Generación de documentación de desarrollo de software.
- Pruebas funcionales a sistemas previamente desarrollados en JavaEE.

Formación

Ingeniero en Sistemas Informáticos y de Computación, Escuela Politécnica Nacional, Quito

Certificaciones

Suficiencia en el idioma ingles, CEC EPN

Angular: De cero a experto (Angular 10+), Udemy

Android con Kotlin, Firebase y Google, Udemy

Flutter: Tu guía completa de desarrollo para IOS y Android, Udemy

Flutter: Diseños nivel profesionales y animaciones, Udemy

Flutter Avanzado: Lleva tu conocimiento al siguiente nivel, Udemy

Node: De cero a experto, Udemy

Jetpack Compose, Udemy

REDUX en Angular con NGRX: Desde las bases hasta la práctica, Udemy

React: De cero a experto (Hooks y MERN), Udemy

Vim, aumenta tu velocidad de desarrollo, Udemy

Referencias

Edison Granada de Celec EP 0984962570

Bryan Gaviláne de Casa Pazmiño S.A 0984812480